

ENHEIRO DE SOFTWARE · CIE Dubai - UAE

🛘 +971 58 575 7397 | 💌 joorgemelo@gmail.com | 🌴 jorgeribeiro.github.io | 🖸 jorgeribeiro | 🛅 joorgeribeeiro

"Choose a job you love, and you will never have to work a day in your life."

Sumário

Atualmente Engenheiro de Software na Privilee. Trabalhei nos últimos 6 anos como Desenvolvedor Full Stack com especial interesse em desafios backend. O objetivo da minha vida é continuar aprendendo novas tecnologias e ferramentas para criar e aperfeiçoar produtos para melhorar a vida das pessoas. Minha rotina diária é ser um engenheiro full time, pensando em soluções para otimizar fluxos de trabalho e fazer sugestões para contribuir no trabalho de outras pessoas. E por fim, mas não menos importante, sempre um entusiasta de tecnologias open-source.

Experiência

Privilee Dubai - UAE

ENGENHEIRO DE SOFTWARE Nov. 2019 - PRESENTE

- · Aperfeiçoando a API atual que é utilizada para fornecer dados ao website, sistema interno de gerenciamento e aplicativo móvel.
- Desenvolvimento de um novo sistema de gerenciamento para ser utilizado pelos diferentes departamentos da Privilee.
- Desenvolvimento de uma nova API que utiliza dados primariamente de bancos de dados NoSQL.
- · As tecnologias utilizadas nos projetos são: PHP (Zend), Framework 7, Vue.js, MySQL, MongoDB, Firebase e Docker.

Westwing Brasil

Bras.

Full Stack Developer Set. 2019 - Out. 2019

- Desenvolvimento de um novo sistema de e-commerce para vender produtos, além de integrá-lo ao atual.
- Debug de todos os serviços incluídos no novo proejto de forma a analisar os fluxos existentes.
- · O projeto é construído com Docker, Memcached, RabbitMQ, Solr e Dynamo. Baseado em PHP, Javascript e MySQL.
- O time trabalhava em um ambiente ágil, e utilizava Jira para definir stories e sprints.

Grupo Equatorial Energia Brasi

CIENTISTA DE DADOS Mar. 2019 - PRESENTE

- Automação de rotinas, relatórios e dashboards com Power BI para o Departamento Jurídico.
- Análise dados dos bancos de dados da companhia para auxiliar advogados em suas tomadas de decisão.
- Aplicação de técnicas de Machine Learning (R-Script) para interpretar o comportamento de consumidores.
- Desenvolvimento de aplicações para aperfeiçoar o workflow do Societário e Tributário e persistir os dados para análises futuras.

Senior Team Projetos e Soluções

BrasilJan. 2018 - Fev. 2019

DESENVOLVEDOR FULL STACK

- Desenvolvimento de aplicações web para o Tribunal de Contas do Estado do Maranhão usando Java, EJB, ZK Framework e PostgreSQL.
- Juntamente com dois desenvolvedores, refatoramos uma aplicação chamada Segurança que gerencia contas de usuário de servidores e fornece acesso aos sistemas internos.
- Trabalhei na migração de banco de dados da companhia (Oracle para PostgreSQL), traduzindo queries de aplicações existentes.

Educação

UFMA (Universidade Federal do Maranhão)

Brasil

BACHAREL EM CIÊNCIA DA COMPUTAÇÃO

Mar. 2014 - Dez. 2018

Carroll University

Wisconsin - USA

INTERCÂMBIO EM COMPUTER SCIENCE

Ago. 2015 - Mai. 2016

Projetos

Classificador de Doença de Coração

Python, pandas, sklearn, Flask, Angular

- Classificação de doença de coração baseado em sintomas e características pessoas. Utiliza o dataset heart disease dataset do UCI Machine Learning Repository.
- O código fonte e descrição do projeto podem ser vistos em https://github.com/jorgeribeiro/heart-disease-classifier.

FEBRUARY 1, 2020 JORGE RIBEIRO · CURRÍCULO

Planejador CP (UFMA)

LARAVEL, BULMA, SQLITE

- Essa aplicação ajuda estudantes de Ciência da Computação da UFMA na seleção de cadeiras em cada semestre, de forma a completar as horas requeridas em menos tempo.
- Código fonte e instruções: https://github.com/jorgeribeiro/planejador-cp-ufma.

Meta-aprendizado aplicado ao Problema de Reconhecimento de Expressões Faciais

PYTHON, TENSORFLOW, REDES NEURAIS, META APRENDIZADO

- Tese de graduação desenvolvida para receber título de Bacharel em Ciência da Computação.
- Utiliza Redes Neurais Convolucionais e três datasets para aprender emoções de faces humanas.
- Código fonte e documentação podem ser encontrados em https://github.com/jorgeribeiro/meta-learning-facial-expression-recognition.

Github Web Scraper

PYTHON, BEAUTIFULSOUP, REQUESTS, PIPENV

- Crawler que coleta informações sobre arquivos e seus tamanhos de qualquer reposítório público d Github. A aplicação cria uma árvore de arquivos e pastas e fornece informações sobre porcentagem de linhas de código e bytes.
- O código fonte e descrição do projeto podem ser encontrados em https://github.com/jorgeribeiro/github-web-scraper.